---
title: "Bilgi Yönetim Sistemleri -Proje Raporu : 
Enes Güler, 200401081,
Kadir Yavuz, 200401008,
Yasemin Güneş, 190401021
"
output:
  html_document:
    df_print: paged
  pdf_document: default
---

## **Q1: İş probleminin tanımı**

Bu projede, SuiteCRM kullanılarak yaklaşık 2500 müşteriden oluşan bir
veri seti üzerinde analizler gerçekleştirilecek. Veri seti, müşterilerin
adı-soyadı, yaşı, medeni durumu, gelir seviyesi, harcama oranı, kaç
çocuklu olduğu ve eğitim seviyesi gibi bilgileri içeriyor. Amacımız, bu
verileri analiz ederek müşteri segmentasyonunu gerçekleştirmek, müşteri
davranışlarını anlamak ve daha etkili pazarlama stratejileri
geliştirmek. SuiteCRM'nin özelleştirilebilir yapısıyla sağladığı
avantajları kullanarak, müşteri ilişkileri yönetiminde veri toplama,
analiz etme ve stratejik karar alma süreçlerini optimize etmeyi
hedefliyoruz. Elde edilen sonuçlar doğrultusunda, işletmenin pazarlama
verimliliğini artıracak stratejik kararlar almayı planlıyoruz.

## **Q2: İş problemini çözmede kullanılacak data seti**

Veri seti, Kaggle.com'dan temin edilmiştir ve yaklaşık 2500 müşterinin
adı, yaşı, medeni durumu, gelir seviyesi, harcama oranı, çocuk sayısı ve
eğitim seviyesi gibi bilgileri içermektedir. Bu veriler, yapay olarak
oluşturulmuş ve CSV formatında sunulmuştur. SuiteCRM platformuna entegre
edilmek üzere düzenlenmiş olan bu veri seti, müşterilerin segmentlere
ayrılması ve pazarlama stratejilerinin belirlenmesi için
kullanılacaktır.

## **Q3: Veri seti keşifsel analizi** 

---
title: "Keşifsel Veri Analizi"
output: pdf_document
---

```{r  echo=FALSE}
knitr::opts_chunk$set(echo = TRUE)
library(tidyverse)
library(GGally)
library(ggcorrplot)

```

```{r  echo=FALSE}
knitr::opts_chunk$set(echo = TRUE)
## Veriyi Yükleme ve İnceleme
# Bu bölümde veriyi yükleyecek ve ilk incelemeleri yapacağız.
# Veriyi yükleme
data <- read.csv("Train.csv")

# Verinin ilk birkaç satırına bakalım
head(data)

# Verinin yapısını inceleyelim
str(data)

# Eksik değerleri kontrol edelim
summary(data)

# Eksik Değerlerin Yönetimi
# Eksik değerlerin sayısını kontrol edecek ve gerekirse bu değerleri dolduracağız.

# Eksik değerlerin sayısını kontrol edin
sum(is.na(data))

# Eksik değerlerin sütun bazında sayısı
colSums(is.na(data))

```


```{r  echo=FALSE}
knitr::opts_chunk$set(echo = TRUE)
# Tek Değişkenli Analiz
# Bu bölümde her bir değişkenin tek başına incelenmesine odaklanacağız.


# Yaş değişkeninin histogramı
ggplot(data, aes(x = Age)) +
  geom_histogram(binwidth = 5, fill = "blue", color = "black") +
  theme_minimal() +
  labs(title = "Histogram of Age")

# Özet istatistikler
summary(data$Age)

```

```{r  echo=FALSE}
knitr::opts_chunk$set(echo = TRUE)
# Kategorik Değişkenlerin Bar Grafiği
# Cinsiyet ve mezuniyet durumu gibi kategorik değişkenlerin dağılımını bar grafikleri ile inceliyoruz.

# Cinsiyet değişkeninin bar grafiği
ggplot(data, aes(x = Gender)) +
  geom_bar(fill = "orange", color = "black") +
  theme_minimal() +
  labs(title = "Bar Plot of Gender")

# Mezuniyet durumunun bar grafiği
ggplot(data, aes(x = Graduated)) +
  geom_bar(fill = "green", color = "black") +
  theme_minimal() +
  labs(title = "Bar Plot of Graduation Status")

```

```{r  echo=FALSE}
knitr::opts_chunk$set(echo = TRUE)
# İki Değişkenli Analiz
# Bu bölümde iki değişken arasındaki ilişkileri inceleyeceğiz.


# Cinsiyete göre yaş dağılımı (box plot)
ggplot(data, aes(x = Gender, y = Age)) +
  geom_boxplot() +
  theme_minimal() +
  labs(title = "Box Plot of Age by Gender")


# Harcama Skoruna göre yaş dağılımı (box plot)
ggplot(data, aes(x = Spending_Score, y = Age)) +
  geom_boxplot() +
  theme_minimal() +
  labs(title = "Box Plot of Age by Spending Score")


# Yaş ve Çalışma Tecrübesi arasındaki ilişki (scatter plot)
ggplot(data, aes(x = Age, y = Work_Experience)) +
  geom_point() +
  theme_minimal() +
  labs(title = "Scatter Plot of Age vs Work Experience")

```

```{r  echo=FALSE}
knitr::opts_chunk$set(echo = TRUE)
# Çok Değişkenli Analiz
# Bu bölümde birden fazla değişkenin birlikte incelenmesine odaklanacağız.


# Tüm sayısal değişkenler arasındaki korelasyon matrisi
numeric_data <- data %>% select_if(is.numeric)
cor_matrix <- cor(numeric_data, use = "complete.obs")

# Korelasyon matrisini görselleştirin
ggcorrplot(cor_matrix, lab = TRUE)


# Pair plot (GGally paketi ile)
ggpairs(data %>% select_if(is.numeric))

```
```{r  echo=FALSE}
knitr::opts_chunk$set(echo = TRUE)
#Raporun PDF Olarak Kaydedilmesi

# Raporu PDF olarak kaydedin
pdf("Analiz_Report.pdf")
print(ggplot(data, aes(x = Age)) + geom_histogram(binwidth = 5, fill = "blue", color = "black") + theme_minimal() + labs(title = "Histogram of Age"))
print(ggplot(data, aes(x = Gender)) + geom_bar(fill = "orange", color = "black") + theme_minimal() + labs(title = "Bar Plot of Gender"))
print(ggplot(data, aes(x = Graduated)) + geom_bar(fill = "green", color = "black") + theme_minimal() + labs(title = "Bar Plot of Graduation Status"))
print(ggplot(data, aes(x = Gender, y = Age)) + geom_boxplot() + theme_minimal() + labs(title = "Box Plot of Age by Gender"))
print(ggplot(data, aes(x = Spending_Score, y = Age)) + geom_boxplot() + theme_minimal() + labs(title = "Box Plot of Age by Spending Score"))
print(ggplot(data, aes(x = Age, y = Work_Experience)) + geom_point() + theme_minimal() + labs(title = "Scatter Plot of Age vs Work Experience"))
print(ggcorrplot(cor_matrix, lab = TRUE))
print(ggpairs(data %>% select_if(is.numeric)))
dev.off()
```

## **Q4: Veri setinin BYS platformuna ihtali** 

Veri setini ithal etmek için öncelikle CRM sistemi üzerinden verimize uygun bir model
oluşturup kolon adlarına ve tiplerine uygun bir şekilde belirledik. Ardından verileri arayüzde bulunan import seçeneği yardımıyla sisteme yüklemiş olduk.

## **Q5 : Yapılması planlanan veri analizi** 


- Bu veri setini kullanarak, müşterilerimizi dört segmente ayırmayı ve
her bir segmente uygun pazarlama stratejileri geliştirmeyi amaçlıyoruz.
Segmentlere ayrılmış müşterilere, ilgi alanlarına ve ihtiyaçlarına uygun
ürünlerin reklamını yaparak, pazarlama etkinliğimizi artırmayı ve
müşteri memnuniyetini en üst seviyeye çıkarmayı hedefliyoruz. Bu
strateji, her segment için özelleştirilmiş ve daha etkili pazarlama
kampanyaları oluşturulmasını sağlayarak, satışlarımızı ve müşteri
bağlılığımızı artırmada önemli bir rol oynayacaktır.

## **Q6 : Çalışan platformun gösterildiği sesli anlatımlı video** 

- https://youtu.be/NWV1AH4LUsM
