---
title: "BYS 108Tech Fİnal Veri Analizi"
output: html_notebook
---

#  Metabase'e yüklediğimiz verileri api aracılığıyla alıyoruz
## Not: Metabase local'de çalıştırılmıştır cloud makinelerde yaşanan sorunlardan dolayı.

# API işlemleri
```{r}
knitr::opts_chunk$set(echo = TRUE)
library(httr)
library(jsonlite)

# API anahtarı
api_key <- "mb_anDjQg+q8WCVnGlCOuDgJL4EkpfLNqAwCODSQDd5udg="

# API isteği
response <- GET(
  url = "http://localhost:3000/api/collection/root/items",
  add_headers("x-api-key" = api_key)
)

# Train kartının ID'si
train_card_id <- 3  # Daha önce bulduğumuz Train kartının ID'si

# Kart verilerini sorgulama
response <- POST(
  url = paste0("http://localhost:3000/api/card/", train_card_id, "/query"),
  add_headers("x-api-key" = api_key)
)

```

Add a new chunk by clicking the *Insert Chunk* button on the toolbar or by pressing *Ctrl+Alt+I*.

When you save the notebook, an HTML file containing the code and output will be saved alongside it (click the *Preview* button or press *Ctrl+Shift+K* to preview the HTML file).

# Veri Önişleme
```{r}
knitr::opts_chunk$set(echo = TRUE)
# Boş bir veri çerçevesi oluştur
df <- data.frame(matrix(ncol = length(train_data$data$results_metadata$columns)))

# Sütun adlarını ata
colnames(df) <- sapply(train_data$data$results_metadata$columns, function(x) x$name)

# Her bir satır için döngü
for (i in 1:2000) {
  row_values <- train_data$data$rows[[i]]  # Satırın değerlerini al
  
  # Satırdaki değerleri düzleştir
  flat_row_values <- unlist(row_values)
  
  if (length(flat_row_values) < 12) {
    flat_row_values <- c(flat_row_values, rep(NA, 12 - length(flat_row_values)))
  }

  
  # Veri çerçevesine satırı ekle
  df[i, ] <- flat_row_values
}

# Veri çerçevesini yazdır
head(df)


# NA değerlerini içeren hücrelerin sayısını bul
num_missing_values <- sum(is.na(df))

# Toplam NA değerlerini yazdır
print(num_missing_values)

# Eksik değerlerin sütun bazında sayısı
colSums(is.na(df))


# Sütun bazında boş değerleri sil
for (col in names(data)) {
  data[[col]][data[[col]] == ""] <- NA  # Boş string ifadeleri NA ile değiştir
  data <- na.omit(data)  # NA değerleri içeren satırları kaldır
}


```

#  Veri Analizi

```{r}
knitr::opts_chunk$set(echo = TRUE)
library(ggplot2)
library(dplyr)

# Harcama skoru ve aile boyutu arasındaki ilişki
spending_family_size_distribution <- df %>%
  group_by(spending_score, family_size) %>%
  summarise(count = n())

# Grafik oluşturma
ggplot(spending_family_size_distribution, aes(x = family_size, y = count, fill = spending_score)) +
  geom_bar(stat = "identity", position = "dodge") +
  labs(title = "Harcama Skoru ve Aile Boyutu Arasındaki İlişki",
       x = "Aile Boyutu",
       y = "Müşteri Sayısı",
       fill = "Harcama Skoru") +
  theme_minimal()

# Segmentasyon ve cinsiyet arasındaki ilişki
segmentation_gender_distribution <- df %>%
  group_by(segmentation, gender) %>%
  summarise(count = n())

# Grafik oluşturma
ggplot(segmentation_gender_distribution, aes(x = segmentation, y = count, fill = gender)) +
  geom_bar(stat = "identity", position = "dodge") +
  labs(title = "Segmentasyon ve Cinsiyete Göre Müşteri Dağılımı",
       x = "Segment",
       y = "Müşteri Sayısı",
       fill = "Cinsiyet") +
  theme_minimal()


# Segment ve harcama skoru arasındaki ilişki
segment_spending_distribution <- df %>%
  group_by(segmentation, spending_score) %>%
  summarise(count = n())

# Grafik oluşturma
ggplot(segment_spending_distribution, aes(x = segmentation, y = count, fill = spending_score)) +
  geom_bar(stat = "identity", position = "dodge") +
  labs(title = "Segment ve Harcama Skoruna Göre Müşteri Dağılımı",
       x = "Segment",
       y = "Müşteri Sayısı",
       fill = "Harcama Skoru") +
  theme_minimal()

# Çalışma deneyimi ve harcama skoru arasındaki ilişki
work_experience_spending_distribution <- df %>%
  group_by(work_experience, spending_score) %>%
  summarise(count = n())

# Grafik oluşturma
ggplot(work_experience_spending_distribution, aes(x = work_experience, y = count, fill = spending_score)) +
  geom_bar(stat = "identity", position = "dodge") +
  labs(title = "Çalışma Deneyimi ve Harcama Skoruna Göre Müşteri Dağılımı",
       x = "Çalışma Deneyimi",
       y = "Müşteri Sayısı",
       fill = "Harcama Skoru") +
  theme_minimal()

# Yaş ve harcama skoru arasındaki ilişki
age_spending_distribution <- df %>%
  group_by(age, spending_score) %>%
  summarise(count = n())

# Grafik oluşturma
ggplot(age_spending_distribution, aes(x = age, y = count, fill = spending_score)) +
  geom_bar(stat = "identity", position = "dodge") +
  labs(title = "Yaş ve Harcama Skoruna Göre Müşteri Dağılımı",
       x = "Yaş",
       y = "Müşteri Sayısı",
       fill = "Harcama Skoru") +
  theme_minimal()


# Mezuniyet durumu ve harcama skoru arasındaki ilişki
graduated_spending_distribution <- df %>%
  group_by(graduated, spending_score) %>%
  summarise(count = n())

# Grafik oluşturma
ggplot(graduated_spending_distribution, aes(x = graduated, y = count, fill = spending_score)) +
  geom_bar(stat = "identity", position = "dodge") +
  labs(title = "Mezuniyet Durumu ve Harcama Skoruna Göre Müşteri Dağılımı",
       x = "Mezuniyet Durumu",
       y = "Müşteri Sayısı",
       fill = "Harcama Skoru") +
  theme_minimal()

# Meslek ve harcama skoru arasındaki ilişki
profession_spending_distribution <- df %>%
  group_by(profession, spending_score) %>%
  summarise(count = n())

# Grafik oluşturma
ggplot(profession_spending_distribution, aes(x = profession, y = count, fill = spending_score)) +
  geom_bar(stat = "identity", position = "dodge") +
  labs(title = "Meslek ve Harcama Skoruna Göre Müşteri Dağılımı",
       x = "Meslek",
       y = "Müşteri Sayısı",
       fill = "Harcama Skoru") +
  theme_minimal() +
  theme(axis.text.x = element_text(angle = 45, hjust = 1))



# Cinsiyet ve segmente göre müşteri sayısı
gender_segment_distribution <- df %>%
  group_by(gender, segmentation) %>%
  summarise(count = n())

# Grafik oluşturma
ggplot(gender_segment_distribution, aes(x = gender, y = count, fill = segmentation)) +
  geom_bar(stat = "identity", position = "dodge") +
  labs(title = "Cinsiyet ve Segmente Göre Müşteri Dağılımı",
       x = "Cinsiyet",
       y = "Müşteri Sayısı",
       fill = "Segment") +
  theme_minimal()

```

```{r}
knitr::opts_chunk$set(echo = TRUE)
library(tidyverse)
library(GGally)
library(ggcorrplot)
library(caret)
library(randomForest)

data <- df
head(data)

sum(!complete.cases(data))

# İlgili sütunları faktör türüne dönüştürme
data$gender <- as.factor(data$gender)
data$ever_married <- as.factor(data$ever_married)
data$graduated <- as.factor(data$graduated)
data$profession <- as.factor(data$profession)
data$spending_score <- as.factor(data$spending_score)
data$segmentation <- as.factor(data$segmentation)

# Random Forest modeli oluşturma
set.seed(123)
rf_model <- randomForest(segmentation ~ gender + ever_married + age + graduated + profession + work_experience + family_size + spending_score, data = data, importance = TRUE)

# Önemli özellikleri görselleştirme
importance <- importance(rf_model)
varImportance <- data.frame(Variables = rownames(importance), Importance = importance[, 'MeanDecreaseGini'])

ggplot(varImportance, aes(x = reorder(Variables, Importance), y = Importance)) +
  geom_bar(stat = 'identity') +
  coord_flip() +
  xlab("Özellikler") +
  ylab("Önem Düzeyi") +
  ggtitle("Özelliklerin Önemi (Random Forest)") +
  theme_minimal()


######
# Kontenjan tablosunu oluşturun
kontenjan_tablosu <- table(data$gender, data$segmentation)

# Kontenjan tablosunu görselleştirin
barplot(kontenjan_tablosu, beside = TRUE, legend.text = TRUE, main = "Gender vs Segmentation", xlab = "Gender", ylab = "Count")

```

